臺灣臺北地方法院刑事判決
110年度審易字第2244號
公  訴  人  臺灣臺北地方檢察署檢察官
被      告  段奇勝


上列被告因竊盜案件，經檢察官提起公訴（110年度偵字第23499
號），本院判決如下：
    主    文
段奇勝犯竊盜罪，處拘役參拾伍日，如易科罰金，以新臺幣壹仟
元折算壹日。
未扣案如附表編號一至二「竊得物品」欄所示犯罪所得均沒收之
，於全部或一部不能沒收或不宜執行沒收時，追徵其價額。
    犯罪事實
一、段奇勝於民國110年6月18日中午12時3分許，在臺北市○○區○
    ○○路0段000號之屈臣氏和平三店內，徒手將放置在貨架上如
    附表編號一、二所示之「日本味王暢快人生奇異果精華版50
    入」1盒、「日本味王暢快人生CX粉末食品10入」1盒【價值
    各新臺幣（下同）999元、780元，合計1,779元】之包裝均
    拆開，復將外盒內之分裝小包塞入其上衣內藏匿，以此方式
    竊取該等物品得手，並將外盒棄置在貨架上後，另持其他物
    品【R普拿疼止痛加強錠10錠紅色外盒贈葡萄王夜極薑黃4粒
    （商品價格175元）、日本味王暢快人生蜂蜜檸檬精華版（
    商品價格578元）】結帳離去。嗣該店店員發現貨架上棄置
    之如附表編號一、二所示商品空盒後，報告該店店長古馨茹
    ，經古馨茹調閱店內監視錄影畫面報警處理，始為警循線查
    悉上情。
二、案經古馨茹訴由臺北市政府警察局信義分局報請臺灣臺北地
    方檢察署檢察官偵查起訴。
    理    由
一、證據能力：
    本判決所引用之證據資料，無論傳聞供述證據或非供述證據
    ，當事人均同意有證據能力（見本院卷第28、38至40頁）。
    且本院審酌供述證據作成時之情況，認為適當；非供述證據
    ，亦查無非法取得而應予排除之情形，自均得作為證據。
二、認定本案犯罪事實之證據及理由：
　㈠訊據被告段奇勝固坦承有拆取商品1盒且未結帳之舉，惟矢口
    否認有何竊盜犯行，辯稱：監視器拍到的是我，我承認拆了
    1盒然後放到衣服內，另1盒是我買的所以不承認，我買790
    元，我有多拿，但店家應該現場跟我講，他們又沒有叫我結
    帳，店長在電腦買單時為何不叫我付錢，也沒抓我移送現行
    犯，且商品金額應該是790元，不是1,779元等語（見偵卷第
    11至14、87至88頁；本院卷第26至28、37至41頁）。
　㈡然查：被告於上開時、地，將屈臣氏和平三店內放置在貨架
    上如附表編號一、二所示之「日本味王暢快人生奇異果精華
    版50入」1盒、「日本味王暢快人生CX粉末食品10入」1盒，
    共2盒商品之包裝均徒手拆開，復將外盒內之分裝小包塞入
    其上衣內藏匿，並將外盒棄置在貨架上後，僅僅另持其他價
    額較低之物品【即R普拿疼止痛加強錠10錠紅色外盒贈葡萄
    王夜極薑黃4粒（商品價格175元）、日本味王暢快人生蜂蜜
    檸檬精華版（商品價格578元）】結帳後離去，嗣該店店員
    旋發現如附表編號一、二所示商品拆開空盒均遭棄置貨架上
    ，乃報警循線追查等情，業經證人即告訴人屈臣氏和平三店
    店長古馨茹於警詢時指訴綦詳（見偵卷第25至27頁），並有
    屈臣氏和平三店店內監視錄影畫面光碟暨畫面（見偵卷第17
    至23、33至40頁）攝得事發經過甚明，且該畫面影像中人確
    為被告無訛，據其自承在卷（見本院卷第28、39頁），復有
    被告提出之電子發票影本暨發票明系列印資料、屈臣氏遭竊
    商品貨物明細等件存卷可考（偵卷第31、81、89頁；本院卷
    第51至53頁），堪認被告有於上開時地，徒手拆開如附表編
    號一、二所示商品包裝外紙盒後，將分裝小包均塞入上衣內
    藏匿，後僅結帳較低價位之其他商品後離去現場，而竊盜得
    手之犯行，甚為灼然。其前開所辯要與事實相悖，難以憑採
    。
  ㈡綜上，本案事證明確，被告竊盜犯行洵堪認定，應予依法論
    科。
三、論罪科刑：
　  核被告所為，係犯刑法第320條第1項之竊盜罪。爰審酌被告
    前已曾迭因徒手竊取他人物品經法院判處罪刑確定（不構成
    累犯），理應產生警惕作用，仍於110年6月18日中午再犯本
    案，侵害他人財產權，誠屬不該，兼衡被告之智識程度（專
    科畢業）、生活狀況（自述現無業，經濟狀況勉持），暨其
    犯罪動機、目的、手段、告訴人所受損害等一切情狀，量處
    如主文所示之刑，並諭知易科罰金之折算標準，以示懲儆。
四、沒收：
　㈠按犯罪所得，屬於犯罪行為人者，沒收之；於全部或一部不
    能沒收或不宜執行沒收時，追徵其價額。刑法第38條之1第1
    項前段、第3項分別定有明文。查被告竊得如附表各編號所
    示之物，均未據扣案，亦迄未返還予告訴人古馨茹，堪認屬
    被告之犯罪所得，當應依前揭規定宣告沒收之，並於全部或
    一部不能沒收或不宜執行沒收時，追徵其價額。
　㈡至告訴人於本案裁判確定後，仍得就執行沒收之範圍內，依
    刑事訴訟法第473條相關規定，向檢察官聲請發還，併予敘
    明。
據上論斷，應依刑事訴訟法第299條第1項前段，刑法第320條第1
項、第41條第1項前段、第38條之1第1項前段、第3項，刑法施行
法第1條之1第1項，判決如主文。
本案經檢察官朱家蓉偵查起訴，檢察官羅嘉薇、黃思源到庭執行
職務。
中　　華　　民　　國　　111 　年　　3 　　月　　31　　日
　　　　　　　　　刑事第二十一庭法　官　歐陽儀
上正本證明與原本無異。 
如不服本判決應於收受送達後20日內向本院提出上訴書狀，並應
敘述具體理由；其未敘述上訴理由者，應於上訴期間屆滿後20日
內向本院補提理由書（均須按他造當事人之人數附繕本）「切勿
逕送上級法院」。告訴人或被害人如對於本判決不服者，應具備
理由請求檢察官上訴，其上訴期間之計算係以檢察官收受判決正
本之日期為準。 因疫情而遲誤不變期間，得向法院聲請回復原
狀。
                                書記官  程于恬
中　　華　　民　　國　　111 　年　　3 　　月　　31　　日
　　　　　　　　　
附表：　　　　　　　　　
編號 竊得物品 數量/價值（新臺幣） 一 日本味王暢快人生奇異果精華版50入 壹盒（玖佰玖拾玖元） 二 日本味王暢快人生CX粉末食品10入 壹盒（柒佰捌拾元） 
　　　　　　　　　
附錄本案論罪科刑法條全文：
中華民國刑法第320條（普通竊盜罪）
意圖為自己或第三人不法之所有，而竊取他人之動產者，為竊盜
罪，處 5 年以下有期徒刑、拘役或 50 萬元以下罰金。
意圖為自己或第三人不法之利益，而竊佔他人之不動產者，依前
項之規定處斷。
前二項之未遂犯罰之。